# 请教陈版，关于溢价购买小股东资产的会计处理问题

提问人：18102016697 时间：2021-11-17 19:32:19
案例背景：
A公司为了开拓X地新市场，与位于X地的B公司共同设立C公司。C公司注册资本3,000万，A公司出资2,100万，占股70%，B公司出资 900 万元，占股30%（双方按照出资比例持股）。B公司将评估价值 600 万的特许经营权、固定资产等资产组合以2,000万的对价出售给C公司。
问题：
请问该笔业务应如何进行会计处理呢？是否与之前的注资行为构成一揽子交易？

回答人：chenyiwei
如果A、B无关联方关系，则C按评估价取得B的特许经营权和固定资产，按常规的资产购买交易处理即可。不论与此前的注资是否构成一揽子交易，最终C自身报表和A合并报表的处理结果应相同。